臺灣高等法院臺南分院刑事裁定 
111年度聲字第297號
聲  請  人
即  被  告  王思淵




上列聲請人因毒品危害防制條例等案件，聲請發還扣押物，本院
裁定如下：
    主  文
本院一一一年度上訴字第四、五、六、七號毒品危害防制條例等
案件所扣押之如附表編號3、4、5、6、8、10、11、12、13所示
之物，准予發還予王思淵。
其餘聲請駁回。
    理  由
一、聲請意旨略以：聲請人遭扣押如臺灣臺南地方法院109年度
    訴字第715號、第747號、110年度第87號、第89號刑事判決
    附表六編號6、7、9、10、16、17、18、24、25、26、27、5
    2、53、54所示之物並非違禁物，且與本案犯行並無關聯，
    而未經原判決宣告沒收，是以上開聲請人之證物已無繼續扣
    押之必要，為此聲請發還扣押物等語。
二、按扣押物若無留存之必要者，不待案件終結，應以法院之裁
    定發還之；扣押物未經諭知沒收者，應即發還，刑事訴訟法
    第142條第1項前段、第317條前段分別定有明文。　　
三、經查：
　㈠聲請人因毒品危害防制條例等案件，為警扣得如附表所示之
    物，經臺灣臺南地方法院以109年度訴字第715號、第747號
    、110年度第87號、第89號等案件（下稱甲案）判處聲請人
    罪刑，並就如附表編號2所示之物及其餘扣案物（非附表所
    示之物）認係違禁物或聲請人所有供犯罪所用之物，而諭知
    宣告沒收，另以聲請人販賣毒品之不法犯罪所得應依刑法第
    38條之1第1項規定宣告沒收，並由如附表編號1、14扣案之
    現金部分予以扣除沒收，其餘附表所示扣案物則未諭知沒收
    等情，有臺灣臺南地方法院109年度訴字第715號、第747號
    、110年度第87號、第89號刑事判決附卷可參。嗣聲請人提
    起上訴後，已撤回上訴而確定。本院審酌附表編號3、4、5
    、6、8、10、11、12、13所示之物屬聲請人所有，並非違禁
    物，且無其他第三人出面對該等扣押物主張權利，原審判決
    亦未諭知沒收，該扣押物不具有與事實之認定具有關聯性之
    證據價值，亦非有再予宣告沒收之可能，依刑事訴訟法第31
    7條之規定應予發還。從而，聲請人聲請發還如附表編號3、
    4、5、6、8、10、11、12、13所示之扣押物，應予准許。
　㈡另聲請人聲請發還如附表編號1、14所示之現金新台幣（下同
    ）51,000元、94,700元，因甲案確定判決就聲請人不法所得
    部分已宣告沒收，且須就扣案之現金部分予以扣除沒收，而
    聲請人另涉犯販賣第一、二級毒品案件，經原審以110年度
    訴字第353號（下稱乙案）判處罪刑，且就聲請人不法犯罪
    所得亦宣告沒收（其中有90,000元及105,000元），並經聲
    請人於本院撤回上訴而確定，有臺灣臺南地方法院110年度
    訴字第353號刑事判決附卷可參，則聲請人依法應予沒收之
    現金已逾扣案之現金數額，而因聲請人收取之販毒所得已與
    其身上其他現金合併而混同，為免將來就其販毒所得沒收、
    追徵耗費執行程序之司法資源，此部分即無從諭知發還。又
    扣案如附表編號2所示之行動電話1支，業經原確定判決諭知
    沒收（見甲案確定判決附表一編號1部分），不得再行發還
    予聲請人。至於如附表編號7、9所示之OPPO手機各1支，因
    乙案確定判決諭知就未扣案OPPO廠牌行動電話1支亦宣告沒
    收（見乙案確定判決附表一編號1、2部分），而該確定判決
    所諭知沒收之行動電話是否為甲案扣案之OPPO廠牌行動電話
    1支實屬不明，日後於檢察官執行時亦有沒收之可能，是此
    部分聲請亦無從准許，應予駁回。
四、依刑事訴訟法第317條前段、第220條，裁定如主文。
中　　華　　民　　國　　111 　年　　4 　　月　　12　　日
                  刑事第七庭    審判長法  官  吳勇輝
                                      法  官  黃國永
                                      法  官  吳錦佳
以上正本證明與原本無異。
如不服本裁定，應於收受本裁定後五日內向本院提出抗告狀。
　　　　　　　　　　　　　　　　　　　書記官  王杏月　　
中　　華　　民　　國　　111 　年　　4 　　月　　12　　日

附表：
編號 扣案物名稱及數量 是否准予發還 備註 1 現金新臺幣5萬1000元 不予發還 【臺南地院109年度訴字第715號判決】 附表六編號6 2 OPPO手機1支（不含SIM卡、無門號、IEME：000000000000000、000000000000000） 不予發還 【臺南地院109年度訴字第715號判決】 附表六編號7 3 IPHONE手機1支（無門號、有網卡、IEME：000000000000000） 准予發還 【臺南地院109年度訴字第715號判決】 附表六編號9 4 IPHONE手機1支（無門號、有網卡、IEME：000000000000000） 准予發還 【臺南地院109年度訴字第715號判決】 附表六編號10 5 IPHONE手機1支（IEME：000000000000000） 准予發還 【臺南地院109年度訴字第747號判決】 附表六編號16 6 IPHONE手機1支（IEME：000000000000000） 准予發還 【臺南地院109年度訴字第747號判決】 附表六編號17 7 OPPO手機1支（IEME：000000000000000） 不予發還 【臺南地院109年度訴字第747號判決】 附表六編號18 8 Panasonic手機1支（IMEI：000000000000000） 准予發還 【臺南地院110年度訴字第87號判決】 附表六編號24 9 0PP0手機1支（IMEI：000000000000000） 不予發還 【臺南地院110年度訴字第87號判決】 附表六編號25 10 IPhone XR手機1支（IMEI：000000000000000） 准予發還 【臺南地院110年度訴字第87號判決】 附表六編號26 11 IPhone 7 PLUS手機1支（IMEI：000000000000000） 准予發還 【臺南地院110年度訴字第87號判決】 附表六編號27 12 監視器鏡頭4組 准予發還 【臺南地院110年度訴字第89號判決】 附表六編號52 13 監視器主機1臺 准予發還 【臺南地院110年度訴字第89號判決】 附表六編號53 14 現金9萬4700元 不予發還 【臺南地院110年度訴字第89號判決】 附表六編號54